臺灣新竹地方法院刑事判決　　　　　　　 96年度訴字第597號
公　訴　人　臺灣新竹地方法院檢察署檢察官
被　　　告　甲○○
　　　　　　　　　　（現另案於台灣新竹監獄執行中）
上列被告因違反毒品危害防制條例案件，經檢察官提起公訴（96
年度毒偵緝字第112、113號、96年度毒偵字第1061號），經本院
合議庭裁定行簡式審判程序，判決如下：
    主  文
甲○○施用第二級毒品，累犯，處有期徒刑肆月。減為有期徒刑
貳月。又施用第二級毒品，累犯，處有期徒刑肆月。減為有期徒
刑貳月。又施用第二級毒品，累犯，處有期徒刑伍月。扣案之第
二級毒品安非他命壹包（毛重零點伍公克），沒收銷燬之。又施
用第一級毒品，累犯，處有期徒刑拾月。應執行有期徒刑壹年柒
月。扣案之第二級毒品安非他命壹包（毛重零點伍公克），沒收
銷燬之。
    事  實
一、甲○○於民國92年間，因贓物案件，經本院92年度竹簡字第
    108號判決判處有期徒刑2月確定，於92年4月30日易科罰金
    執行完畢。又於93年間因施用第二級毒品、贓物案件，分別
    經本院93年度竹北簡字第142號、93年度竹北簡字第204號判
    決判處有期徒刑5月、3月確定，嗣經本院以94年度聲字第10
    7號裁定定應執行有期徒刑8月，於94年5月26日易科罰金執
    行完畢。
二、甲○○於89年間因施用毒品案件，經本院以89年度毒聲字第
    212號裁定觀察、勒戒，送執行後，因已無繼續施用毒品之
    傾向，於89年2月3日執行完畢釋放，並經臺灣新竹地方法院
    檢察署檢察官以89年度毒偵字第198號為不起訴處分確定。
    復於93年間因施用第二級毒品案件，經本院93年度竹北簡字
    第142號判決判處有期徒刑5月確定。另於95年間因施用第一
    、二級毒品案件經本院95年度訴字第407號判決判處應執行
    有期徒刑1年2月，於95年11月28日經臺灣高等法院95年度上
    訴字第3799號判決駁回上訴確定（現正執行中）。
三、詎甲○○仍不知悛悔，分別基於施用第一級毒品海洛因、第
    二級毒品安非他命之犯意，為下列施用毒品犯行：
（一）於95年7月14日晚上某時許，在新竹縣竹北市○○路租屋
      處內，將第二級毒品安非他命置入玻璃球內燒烤後吸食煙
      霧之方式施用第二級毒品安非他命1次。為警於95年7月14
      日晚上9時30分，在新竹縣竹北市○○街、中正路口，發
      現甲○○與傅瑞良（涉犯毒品危害防制條例案件，另行提
      起公訴）同乘車牌號碼L7－4430號自用小客車，經警盤查
      後採集尿液送驗後呈安非他命、甲基安非他命陽性反應，
      始知上情。
（二）於95年8月19、20日某時許，在上揭租屋處內，將第二級
      毒品甲基安非他命置入玻璃球內燒烤後吸食煙霧之方式施
      用第二級毒品甲基安非他命1次。為警於95年8月21日下午
      6時5分，在新竹縣湖口鄉○○村○○路○段246號拘提到案
      ，採集尿液送驗後，呈安非他命、甲基安非他命陽性反應
      ，始知上情。
（三）於96年7月14日下午3時許，在新竹縣湖口鄉○○村○○路
      ○段246號住所，將第二級毒品安非他命置入玻璃球內燒烤
      後吸食煙霧之方式施用第二級毒品安非他命1次。
（四）於96年7月14日下午3時許，上揭在新竹縣湖口鄉○○村○
      ○路○段246號住所內，以將第一級毒品海洛因摻入香菸內
      點燃吸食之方式，施用第1級毒品海洛因1次。嗣為警於96
      年7月14日晚上9時40分，在新竹縣竹北市○○里○○鄰○○
      街61號前查獲，並扣得安非他命1小包（毛重0.5公克，所
      涉犯販賣毒品案件，由臺灣新竹地方法院檢察署檢察官另
      案偵查），於96年7月15日上午9時42分經採集其尿液送驗
      ，呈嗎啡、安非他命、甲基安非他命均陽性反應，始知上
      情。
四、案經新竹市警察局第一分局及新竹縣警察局竹北分局報請臺
    灣新竹地方法院檢察署檢察官偵查起訴。
    理  由
一、本件被告甲○○所犯施用第一、二級毒品罪，並非死刑、無
    期徒刑、最輕本刑為3年以上有期徒刑之罪，或高等法院管
    轄第一審之案件，被告於本院準備程序進行中，就被訴事實
    為有罪之陳述，經本院合議庭認合於刑事訴訟法第273條之1
    第1項之規定，裁定進行簡式審判程序，合先敘明。
二、認定犯罪事實所憑證據及理由：
（一）訊據被告甲○○坦承分別於上揭時、地，以上揭方式施用
      第一級毒品海洛因1次及第二級毒品安非他命3次等情不諱
      。
（二）被告分別於95年7月15日凌晨零時許、95年8月21日下午6
      時5分許及96年7月15日上午10時32分許，為警予以採集其
      尿液檢體（代號GＺ000000000000、北95201、A222），經
      臺灣檢驗科技股份有限公司、昭信科技顧問有限公司及臺
      灣尖端先進生技醫藥股份有限公司檢驗，呈現安非他命類
      陽性反應；安非他命、甲基安非他命陽性反應；安非他命
      、甲基安非他命、嗎啡陽性反應等情，此有列管毒品人口
      尿液檢體採集送驗紀錄表1件、真實姓名代號對照表1件及
      臺灣檢驗科技股份有限公司95年8月11日、報告編號：CH
      ／2006／71056號；昭信科技顧問有限公司95年9月12日；
      臺灣尖端先進生技醫藥股份有限公司96年8月15日等濫用
      藥物尿液檢驗報告各1件在卷可按。復有新竹市警察局第
      一分局搜索扣押筆錄、扣押物品目錄表、查獲及扣案物品
      之照片影本在卷可按，並有第二級毒品安非他命1包（毛
      重0.5公克）扣案可稽，是被告上揭分別施用第一級毒品
      海洛因1次及第二級毒品安非他命3次之自白與上揭驗尿報
      告內容及事實相符，而值採信。
（三）按（一）施用第一、二級毒品為犯罪行為，毒品危害防制
      條例第10條定有處罰明文。故施用第一、二級毒品者，依
      上揭規定本應科以刑罰。惟基於刑事政策，對合於一定條
      件之施用者，則依同條例第20條、第23條之規定，施以觀
      察、勒戒及強制戒治之保安處分。（二）毒品危害防制條
      例於92年7月9日修正公布，自93年1月9日施行，其中第20
      條、第23條將施用毒品之刑事處遇程序，區分為「初犯」
      及「5年內再犯」、「5年後再犯」。依其立法理由之說明
      ：「初犯」，經觀察、勒戒或強制戒治後，應為不起訴處
      分或不付審理之裁定；經觀察、勒戒或強制戒治執行完畢
      釋放後，「5年內再犯」者，因其再犯率甚高，原實施之
      觀察、勒戒及強制戒治既已無法收其實效，爰依法追訴或
      裁定交付審理。至於經觀察、勒戒或強制戒治執行完畢釋
      放後，「5年後再犯」者，前所實施之觀察、勒戒或強制
      戒治已足以遮斷其施用毒品之毒癮，為期自新及協助其斷
      除毒癮，仍適用「初犯」規定，先經觀察、勒戒或強制戒
      治之程序。從而依修正後之規定，僅限於「初犯」及「5
      年後再犯」二種情形，始應先經觀察、勒戒或強制戒治程
      序。倘被告於5年內已再犯，經依法追訴處罰，縱其第3次
      （或第3次以上）再度施用毒品之時間，在初犯經觀察、
      勒戒或強制戒治執行完畢釋放5年以後，已不合於「5年後
      再犯」之規定，且因已於「5年內再犯」，顯見其再犯率
      甚高，原實施觀察、勒戒或強制戒治，已無法收其實效，
      即應依該條例第10條處罰（最高法院95年度第7次刑事庭
      會議決議參照）。準此，如被告其施用毒品之犯行，前經
      觀察、勒戒或強制戒治執行完畢後，5年內曾因再施用毒
      品之行為，而經法院判處刑罰之處遇程序確定者，縱其係
      於觀察、勒戒或強制戒治執行完畢5年後再為本案施用毒
      品，應認屬「再犯」之範疇，直接適用刑罰處遇之程序。
      經查，被告(1)於89年間因施用毒品案件，經本院以89年度
      毒聲字第212號裁定觀察、勒戒，送執行後，因已無繼續
      施用毒品之傾向，於89年2月3日執行完畢釋放，並經臺灣
      新竹地方法院檢察署檢察官以89年度毒偵字第198號為不
      起訴處分確定。(2)嗣於93年間因施用第二級毒品案件，經
      本院93年度竹北簡字第142號判處有期徒刑5月確定，此有
      臺灣高等法院被告前案紀錄表1份在卷可按，被告既於89
      年2月3日觀察勒戒執行完畢而釋放後之5年內再犯上開(2)
      所示之施用毒品案件，是其於觀察勒戒執行完畢而釋放後
      之5年後再犯本案施用第一、二級毒品犯行，揆諸上開最
      高法院95年度第7次刑事庭會議決議意旨，自應依法予以
      論罪科。
三、論罪科刑：
（一）論罪：核被告甲○○上揭事實欄三（一）、（二）、（三
      ）所為係犯毒品危害防制條例第10條第2項施用第二級毒
      品罪；上揭事實欄三（四）所為係犯毒品危害防制條例第
      10條第1項施用第一級毒品罪。
（二）吸收關係：被告上揭為施用而持有第一級毒品及第二級毒
      品之低度行為，均為施用第一級毒品及第二級毒品之高度
      行為所吸收，均不另論罪。
（三）分論併罰：被告甲○○所犯上揭3次施用第二級毒品安非
      他命犯行間分別相隔1個月餘、11個月餘；而施用第一級
      毒品海洛因犯行與施用第二級毒品安非他命犯行間，施用
      之方式不同，均應係各別犯意為之，應予以分論併罰之。
（四）累犯：查被告有如事實欄所述之前案刑事犯罪執行紀錄，
      有臺灣高等法院被告前案紀錄表1份附卷可稽，其於上開
      有期徒刑執行完畢後5年內，故意再犯本件有期徒刑以上
      之罪部分，均應依刑法第47條第1項之規定，論以累犯，
      並均加重其刑。
（五）量刑：爰審酌被告之素行、犯罪之動機、施用毒品戕害自
      身健康、犯罪所生之危害及犯罪後坦承犯行、態度尚可等
      一切情狀，各量處如主文所示之刑，並定其應執行之刑。
（六）減刑：本案被告所為上揭事實欄（一）、（二）之施用第
      二級毒品之犯罪時間為95年7月14日、95年8月19、20日，
      均於96年4月24日以前，且符合中華民國九十六年罪犯減
      刑條例第2條第1項第3款規定，且無該條例第3條規定不予
      減刑之情形，爰減其刑期二分之一。又被告所為上揭事實
      欄（三）、（四）之施用第二、一級毒品之犯罪時間均為
      96 年7月14日，並不符合中華民國九十六年罪犯減刑條例
      第2條減刑之條件，爰不依該規定減刑。又此不予減刑部
      分與上揭減刑部分並定應執行之刑。
（七）扣案之第二級毒品安非他命1包（毛重0.5公克），係違禁
      物（包裝與毒品無法析離），不問屬於犯人與否，均應依
      毒品危害防制條例第18條第1項前段之規定，沒收銷燬。
四、據上論斷，應依刑事訴訟法第273條之1第1項、第299條第1
    項前段，毒品危害防制條例第10條第1項、第2項、第18 條
    第1項前段，刑法第11條、第47條第1項、第51條第5款，中
    華民國九十六年罪犯減刑條例第2條第1項、第7條、第11條
    ，判決如主文。
本案經檢察官侯少卿到庭執行職務。
中　　華　　民　　國　　96　　年　　 9　　月　　29　　日
                  刑事第六庭  法　官  方鴻愷
以上正本證明與原本無異。
如不服本判決應於收受本判決後10日內向本院提出上訴書狀，其
未敘述上訴理由者，並得於提起上訴後10日內向本院補提理由書
狀(均須按他造當事人之人數附繕本)「切勿逕送上級法院」。
中　　華　　民　　國　　96　　年　　 9　　月　　29　　日
                              書記官  吳美雲
附錄本案論罪科刑法條：
毒品危害防制條例第10條
施用第一級毒品者，處6月以上5年以下有期徒刑。
施用第二級毒品者，處3年以下有期徒刑。
